臺中高等行政法院判決
111年度交上字第4號
上  訴  人  陳又新                                 


被 上訴 人  臺中市交通事件裁決處

代  表  人  黃士哲              
上列當事人間因交通裁決事件，原告不服中華民國110年11月30
日臺灣臺中地方法院110年度交字第177號判決，提起行政訴訟，
本院判決如下︰
　　主  文
一、上訴駁回。
二、上訴審訴訟費用新臺幣750元由上訴人負擔。
    事實及理由
一、爭訟概要：
    上訴人陳又新於民國110年2月28日22時45分許，駕駛車牌號
    碼0000-00號自用小客車（下稱系爭車輛），行經臺中市○○
    區○○路000000號前，因「酒後駕車（行經取締酒駕攔檢點）
    規避酒駕臨檢點，經攔下後消極不配合拒測」之違規行為，
    經臺中市政府警察局霧峰分局員警掣開第GU0196625號舉發
    違反道路交通管理事件通知單（下稱違規通知單）舉發，嗣
    上訴人到案聽候裁決，經被上訴人臺中市交通事件裁決處依
    道路交通管理處罰條例（下稱道交條例）第35條第4項第2款
    規定，於110年4月7日以中市裁字第68-GU0196625號裁決書
    （下稱原處分），裁處上訴人罰鍰新臺幣18萬元，吊銷駕駛
    執照，並應參加道路交通安全講習。上訴人不服，提起行政
    訴訟，經臺灣臺中地方法院（下稱臺中地院）110年度交字
    第177號判決（下稱原審判決）駁回，上訴人仍表不服，提
    起本件上訴。
二、上訴人起訴主張及訴之聲明、被上訴人於原審之答辯及聲明
    、原審判決認定之事實及理由，均引用原審判決書所載。
三、上訴人主張及聲明：
　㈠按警察職權行使法第1章總則第3條第1項，警察行使職權不得
    逾越所欲達或執行目的之必要限度，應以對人民權益侵害最
    少之適當方法為之。
　㈡次按釋字第535號解釋：「……應許受臨檢人、利害關係人對執
    行臨檢之命令、方法應遵守之程序或其他侵害利益情事，於
    臨檢程序終結前向執行人員提出異議……」
　㈢查判決書第6頁倒數第4行：「員警欲對原告實施酒測，原告
    過程中屢屢拖延不願意配合，是原告已構成消極推諉拖延接
    受酒測檢定之不作為，故原告所執上開主張顯係屬卸責之詞
    ，不足採信……。」但這是23：36-00：20臨檢45分鐘過程的
    前9分鐘之情況。又第5頁第13行：員警向原告母親解釋法律
    效果，原告母親表示原告3年沒有駕照不能上班，接著員警
    填寫權利告知書……。但在填寫權利告知書之前亦即臨檢程序
    終結前，我與母親當下三番兩次向執行人員提出願意配合酒
    測，員警聽而不聞，無情拒絕再拒絕，續開舉發單……。這是
    對人民權益侵害最少之適當方法嗎?我無語問蒼天!
　㈣聲明：
　 1.原判決廢棄。
   2.原裁決廢棄。
   3.第1、2審訴訟費用均由被上訴人負擔。
四、本院的判斷：
  ㈠按道交條例第35條第1項、第4項第2款：「（第1項）汽機車
    駕駛人，駕駛汽機車經測試檢定有下列情形之一，機車駕駛
    人處新臺幣一萬五千元以上九萬元以下罰鍰，汽車駕駛人處
    新臺幣三萬元以上十二萬元以下罰鍰，並均當場移置保管該
    汽機車及吊扣其駕駛執照一年至二年；附載未滿十二歲兒童
    或因而肇事致人受傷者，並吊扣其駕駛執照二年至四年；致
    人重傷或死亡者，吊銷其駕駛執照，並不得再考領：一、酒
    精濃度超過規定標準。二、吸食毒品、迷幻藥、麻醉藥品及
    其相類似之管制藥品。（第4項）汽機車駕駛人有下列各款
    情形之一者，處新臺幣十八萬元罰鍰，並當場移置保管該汽
    機車、吊銷其駕駛執照及施以道路交通安全講習；如肇事致
    人重傷或死亡者，吊銷其駕駛執照，並不得再考領：……二、
    拒絕接受第一項測試之檢定。」
　㈡查原審判決依據卷附之違規通知單、職務報告書、現場照片
    、原處分、送達證書及勘驗筆錄等，認定上訴人有駕駛系爭
    車輛，行經上揭時、地，拒絕酒精濃度測試之違規行為，事
    證明確，並論述：「按員警職務報告書（見本院卷第114頁
    ）內容所載：『……經上前盤查其身分確認為陳又新，過程有
    陳民散發明顯酒氣』等語，可知舉發員警發現原告於酒駕臨
    檢站前暫停下車，並於原告身上聞得酒氣，亦發現原告說詞
    反覆，合理懷疑原告有酒後駕車之可能，屬於依客觀合理判
    斷易生危害之情形，即可要求原告接受酒精濃度測試之檢定
    ，原告即有配合酒測檢定之義務，符合警察職權行使法第8
    條第1項第3款之規定。又員警告知原告拒測之法律效果後，
    原告仍持續爭執，消極不配合員警對其實施酒測；嗣警列印
    酒測單，依卷附酒測單（見本院卷第87頁）顯示：合格證書
    ：J0JA0000000 、儀器器號：00000000 、日期：2021 /02/
    28 、案號：60、測試模式：拒絕酒測、測定時間：23：45
    時等情。由此可知，員警欲對原告實施酒測，原告過程中屢
    屢拖延不願意配合，是原告已構成消極推諉拖延接受酒測檢
    定之不作為」等語。經核，原審判決業已就上訴人如何有道
    交條例第35條第4項第2款之違規行為，論述其事實認定之依
    據及得心證之理由明確，並指駁上訴人之主張何以不足採之
    理由，核與卷證資料相符，且無悖於證據法則、經驗法則及
    論理法則，其認事用法並無違誤。
　㈢上訴人固主張：在填寫權利告知書之前亦即臨檢程序終結前
    ，我與母親當下三番兩次向執行人員提出願意配合酒測，員
    警聽而不聞，無情拒絕再拒絕云云，惟依原審勘驗筆錄之記
    載，並無上訴人上開所主張情節，且上訴人已於「酒後駕車
    當事人權利通知書」之「被通知人簽收」欄上簽名（見本院
    卷第161頁），倘上訴人果有配合之意，應不至於在權利通
    知書上簽名，故上訴人上開主張，並非可採。
　㈣綜上所述，原審判決已說明其認定事實之依據及得心證之理
    由，對上訴人在原審之主張如何不足採之論證取捨等事項，
    亦詳為論斷，對於本件應適用之法律所持之見解，核無違誤
    ，且無判決違背法令之情形。上訴人上訴意旨，求予廢棄，
    為無理由，應予駁回。
  ㈤另按交通裁決事件之上訴，行政法院為訴訟費用之裁判時，
    應確定其費用額，此觀行政訴訟法第237條之9第2項準用第2
    37條之8第1項規定即明。本件上訴人對於交通裁決事件之上
    訴，既經駁回，則上訴審訴訟費用新臺幣750元（上訴審裁
    判費）自應由上訴人負擔，爰併予確定如主文第2項所示。
中　　華　　民　　國　　111 年　　2　 月　    22      日
                  臺中高等行政法院第三庭
                        審判長法  官　陳  文  燦
                              法  官　楊  嵎  琇
                              法  官　張  鶴  齡　  
　　　　　　　　　　　　　　　                      　
以上正本證明與原本無異。
本判決不得上訴。
中　　華　　民　　國　　111  年　 2 　月　    22      日
           　　　　　　　  　 書記官　黃  靜  華